【裁判字號】    98,裁,3176
【裁判日期】    981217
【裁判案由】    商標異議
【裁判全文】
最  高  行  政  法  院  裁  定
                                      98年度裁字第3176號
上  訴  人  尚樺貿易有限公司
代  表  人  甲  ○
被 上訴 人  經濟部智慧財產局
代  表  人  乙○○
參  加  人  建利食品股份有限公司
代  表  人  丙○○
訴訟代理人  楊祺雄  律師
            劉法正  律師
上列當事人間商標異議事件，上訴人對於中華民國98年9月24日
智慧財產法院98年度行商訴字第90號判決，提起上訴，本院裁定
如下：
    主  文
上訴駁回。
上訴審訴訟費用由上訴人負擔。
    理  由
一、按依據智慧財產案件審理法第32條規定提起上訴者，即應適
    用行政訴訟法關於上訴審程序相關規定。對於智慧財產法院
    行政判決之上訴，非以其違背法令為理由，不得為之，行政
    訴訟法第242條定有明文。依同法第243條第1項規定，判決
    不適用法規或適用不當者，為違背法令；而判決有同條第2
    項所列各款情形之一者，為當然違背法令。是當事人對於智
    慧財產法院行政判決上訴，如依行政訴訟法第243條第1項規
    定，以智慧財產法院判決有不適用法規或適用不當為理由時
    ，其上訴狀或理由書應有具體之指摘，並揭示該法規之條項
    或其內容；如以行政訴訟法第243條第2項所列各款情形為理
    由時，其上訴狀或理由書，應揭示合於該條項各款之事實。
    上訴狀或理由書如未依此項方法表明，或其所表明者與上開
    法條規定不合時，即難認為已對智慧財產法院行政判決之違
    背法令有具體之指摘，其上訴自難認為合法。
二、本件上訴人對於智慧財產法院98年度行商訴字第90號判決上
    訴，主張：系爭商標與據爭商標雖然都具有分置兩側且頭大
    、身細、尾巴向上勾起之龍圖，但系爭商標係以紅色為底色
    ，僅以反白中文「雙龍牌」標示於上方，中文「雙龍牌」明
    顯與兩側的龍形相呼應；而據爭商標則為白底，且上方標示
    英文「CHIEN-LI」，再於下方標示中文「建利」，明顯係表
    現據爭商標之參加人之公司名稱，與龍形並無關係。商標圖
    樣圖形比例會是消費者認識商標或商品來源管道之一，但以
    臺灣而言，中文或英文名稱更是臺灣消費者習慣稱呼的主要
    根據，故系爭商標與據爭商標提供消費者辨別稱呼之中文名
    稱明顯不同，無致消費者產生混淆誤認之虞。又系爭商標已
    減縮指定使用商品為「螺肉罐頭」，與據爭商標指定之「各
    種乾鮮、淹漬、冷凍肉食」產品相較，不論材料、用途、功
    能及行銷管道均不相同。再者，系爭商標與據爭商標確實已
    併存市場多年，不致消費者產生混淆誤認，原判決指稱系爭
    商標有違商標法第23條第1項第13款規定，顯有違背法令之
    違法等語，為其理由。惟查，原判決衡酌系爭商標與據爭商
    標均有相似之雙龍圖設計，近似程度高，且考量系爭商標與
    據爭商標指定使用之商品彼此間所具有之共同、關聯關係，
    為類似之商品等因素，客觀上有使相關公眾誤認系爭商標與
    據爭商標之商品為同一來源之系列商品，或誤認其使用人間
    存在關係企業、授權關係、加盟關係或其他類似關係，而產
    生混淆誤認之虞等情，業於判決理由內詳為論述。核其上訴
    理由，係就原判決業已詳為論駁事項再事爭執，並對原審認
    定事實、取捨證據之職權行使指摘其不當，而非具體表明合
    於不適用法規、適用法規不當、或行政訴訟法第243條第2項
    所列各款之事實，難認對該判決之如何違背法令已有具體之
    指摘。依首開規定及說明，應認其上訴為不合法。
三、據上論結，本件上訴為不合法，依行政訴訟法第249條第1項
    前段、第104條、民事訴訟法第95條、第78條，裁定如主文
    。
中    華    民    國    98    年    12    月    17    日
                    最高行政法院第二庭
                        審判長法官  鍾  耀  光
                              法官  廖  宏  明
                              法官  張  瓊  文
                              法官  黃  淑  玲
                              法官  鄭  小  康
以  上  正  本  證  明  與  原  本  無  異
中    華    民    國    98    年    12    月    17    日
                              書記官  王  史  民


司法院資訊處製作；財團法人民間司法改革基金會備份。
